臺灣臺東地方法院刑事判決
111年度侵訴字第8號
公  訴  人  臺灣臺東地方檢察署檢察官
被      告  乙○○


上列被告因妨害性自主案件，經檢察官提起公訴（111年度調偵
字第103號），被告於本院準備程序中，就被訴事實為有罪之陳
述，經告知被告簡式審判程序之旨，並聽取當事人之意見後，本
院合議庭裁定由受命法官獨任依簡式審判程序審理，並判決如下
：
    主  文
乙○○犯強制猥褻罪，處有期徒刑柒月。緩刑貳年，緩刑期間付保
護管束，並應履行高雄市○○區○○○○○○○○○○○○○○號調解書所載之調
解內容（如附表所示），另於本判決確定之日起壹年內，接受法
治教育課程參場次。
    事實及理由
一、適用簡式審判程序之有罪判決書之製作，準用第454條之規
    定，刑事訴訟法第310條之2定有明文。本件犯罪事實及證據
    ，除證據部分增加被告乙○○於本院行準備及審判程序中之自
    白及陳述者外，其餘均引用如附件檢察官起訴書之記載。
二、按性侵害犯罪防治法所稱性侵害犯罪，係指觸犯刑法第221
    條至第227條、第228條、第229條、第332條第2項第2款、第
    334條第2項第2款、第348條第2項第1款及其特別法之罪；又
    行政機關、司法機關及軍法機關所製作必須公示之文書，不
    得揭露被害人之姓名、出生年月日、住居所及其他足資識別
    被害人身分之資訊，性侵害犯罪防治法第2條第1項、第12條
    第2項分有明文。另性侵害犯罪防治法第12條所定其他足資
    識別被害人身分之資訊，包括被害人照片或影像、聲音、住
    址、親屬姓名或其關係、就讀學校與班級或工作場所等個人
    基本資料，性侵害犯罪防治法施行細則第6條亦有明文。查
    被告所犯係刑法第224條之強制猥褻罪，屬性侵害犯罪防治
    法所稱之性侵害犯罪，為避免揭露告訴人代號AV000-A11018
    9（真實姓名年籍資料詳卷，下稱甲女）之身分，依上開規
    定，對於甲女年籍等足資識別甲女身分之資訊，均予以隱匿
    ，合先敘明。
三、論罪科刑
(一)按刑法所處罰之強制猥褻罪，係指性交以外，基於滿足性慾
    之主觀犯意，以違反被害人意願之方法所為，揆其外觀，依
    一般社會通念，咸認足以誘起、滿足、發洩人之性慾，而使
    被害人感到嫌惡或恐懼之一切行為而言。又刑罰制裁妨害性
    自主行為，係為保障他人關於性意思形成與決定之自由，故
    刑法妨害性自主罪章之強制性交或強制猥褻罪，係為保護性
    自主權法益而設，相關之性行為必須絕對「尊重他方之意願
    」，除出於所列舉強暴、脅迫、恐嚇、催眠術之手段外，尚
    包含其他方式，祇要違背他人之意願，罪即成立；刑法第22
    4條所稱「其他違反其意願之方法」，係指該條所列舉之強
    暴、脅迫、恐嚇、催眠術以外，其他一切違反被害人意願，
    妨害被害人意思自由之方法而言，不以類似於所列舉之強暴
    、脅迫、恐嚇、催眠術等相當之其他強制方法，足以壓抑被
    害人性自主決定權為必要（最高法院107年度台上字第2335
    號、第1921號判決意旨參照）。查被告就起訴書犯罪事實欄
    一所載「撫摸甲女胸部」之行為，屬滿足性慾之主觀犯意，
    且揆其外觀，依一般社會通念，咸認足以誘起、滿足、發洩
    人之性慾，而使甲女感到嫌惡或恐懼之一切行為，且非僅短
    暫之干擾，而已影響甲女性意思形成與決定之自由，自屬猥
    褻行為。又被告就起訴書犯罪事實欄一所載對甲女所為之猥
    褻行為，未經甲女之同意，違反甲女之意願，惟被告仍對之
    為起訴書犯罪事實欄一所載之猥褻行為，確屬妨害甲女性自
    主決定權而違反甲女意願，當屬強制猥褻無訛。
(二)核被告所為，係犯刑法第224條之強制猥褻罪。
(三)爰以行為人之責任為基礎，並審酌被告為滿足一時之性慾，
    竟對甲女為強制猥褻之犯行，造成甲女心靈難以抹滅之傷害
    ，所為實有不該，惟念及其於本院行準備程序及審理中尚能
    坦承犯行，且業與甲女達成調解，此有高雄市○○區○○○○○000
    ○○○○○0號調解書1份在卷可佐（調偵卷第5頁），犯後態度尚
    可；並考量被告之動機、手段、甲女所受之損害及甲女、檢
    察官對於本案論罪科刑之意見（本院卷第35、45頁），兼衡
    被告於審判中自陳智識程度為高職肄業、職業為運輸業、月
    收入約新臺幣4萬元、家中尚有父母親及1名子女待其扶養、
    家庭經濟狀況勉持（本院卷第45、46頁）等一切情狀，量處
    如主文所示之刑。
(四)查被告前未曾因故意犯罪受有期徒刑以上刑之宣告，此有前
    揭臺灣高等法院被告前案紀錄表1份在卷可稽，其因一時失
    慮，致罹刑典，所為固屬不當，惟其於犯後已知坦認犯行，
    且已與甲女達成調解，業如前述，堪認被告深俱悔意，信其
    經此偵審教訓，應知所警惕，而無再犯之虞，本院酌量上開
    各情因認對其所宣告之刑，以暫不執行為適當，爰依刑法第
    74條第1項第1款之規定，併予宣告緩刑2年，並應依高雄市○
    ○區○○○○○000○○○○○0號調解書所載之調解內容（如附表所示
    ）履行之，以啟自新。又本院審酌被告上開所宣告之刑雖暫
    無執行之必要，惟為使被告於緩刑期間內，能知所戒惕，並
    導正其行為，及使被告記取本次教訓及督促建立正確法治觀
    念，以達戒慎行止、預防再犯之目的，爰再依刑法第74條第
    2項第8款之規定，命被告應於本判決確定之日起1年內，接
    受法治教育課程3場次，以啟自新。又被告前開犯行係刑法
    第91條之1所列之罪，且被告亦須履行如主文所示之負擔，
    應依刑法第93條第1項第1款、第2款，諭知被告於緩刑期間
    付保護管束。
據上論斷，應依刑事訴訟法第273條之1第1項、第299條第1項前
段、第310條之2、454條第2項，刑法第224條、第74條第1項第1
款、第2項第3款、第8款、第93條第1項第1款、第2款，判決如主
文。
本案經檢察官秋亦麟提起公訴，檢察官甲○○到庭執行職務。
中　　華　　民　　國　　111 　年　　9 　　月　　16　　日
                  刑事第一庭  法  官  蔡政晏
以上正本證明與原本無異。
如不服本判決應於收受送達後20日內向本院提出上訴書狀，並應
敘述具體理由；其未敘述上訴理由者，應於上訴期間屆滿後20日
內向本院補提理由書（均須按他造當事人之人數附繕本）。「切
勿逕送上級法院」。告訴人或被害人對於本判決如有不服，請書
具不服之理由狀，請求檢察官上訴者，其上訴期間之計算係以檢
察官收受判決正本之日期為準。
中　　華　　民　　國　　111 　年　　9 　　月　　16　　日
                              書記官  林慧芬
附錄論罪科刑法條：
中華民國刑法第224條
對於男女以強暴、脅迫、恐嚇、催眠術或其他違反其意願之方法
，而為猥褻之行為者，處六月以上五年以下有期徒刑。　

附表：
高雄市○○區○○○○○000○○○○○0000號調解書內容  金額 乙○○同意給付甲女新臺幣貳拾萬元整。 方式 乙○○分二十期給付，應自民國一一一年四月起，於每月十五日給付新臺幣壹萬元，如一期未給付，視為全部到期，上述款項逕匯入甲女指定帳戶內。